# 收入采用净额法，税务按总额开票，涉及的存货处理

提问人：liaorongbiao 时间：2020-09-29 23:28:59
陈老师，我公司是一家贸易公司，业务模式是背靠背，代理下家向上家采购。我公司向四桶油采购成品油，然后通过取得油卡，然后下家通过油卡去四桶油提货，那么我公司在会计上是按净额法确认收入，但是开票是按全额开给下家，四桶油也是按全额开票给我，那么我公司的账务处理如何操作合适？涉及的商品是否也要入库存商品？

回答人：chenyiwei
除了将形成本企业收入的部分（即交易净额）以外，其余款项均通过往来款核算。相关商品也不确认为本企业的存货。增值税根据发票的开具和收到情况正常确认销项税额和进项税额。